臺灣高雄地方法院民事裁定　　　　　　 96年度審抗字第267號
抗　告　人　庚○○
抗　告　人　己○○
抗　告　人　丙○○
抗　告　人　辛○
抗　告　人　乙○○○
抗　告　人　戊○○
抗　告　人　丁○○
相　對　人　甲○○
上列抗告人因與相對人間拍賣抵押物事件，對於中華民國96年10
月31日本院96年度拍字第2790號所為裁定，提起抗告，裁定如下
：
    主  文
抗告駁回。
抗告程序費用新台幣壹仟元由抗告人負擔。
    理  由
一、按民法第873 條第1 項規定，抵押權人於債權已屆清償期而
    未受清償者，得聲請法院拍賣抵押物，就其賣得價金而受清
    償，是抵押權人依此規定聲請拍賣抵押物，係屬非訟事件，
    法院所為准駁之裁定，無確定實體法上法律關係存否之性質
    ，於債權及抵押權之存否，亦無既判力。故祗須其抵押權已
    經依法登記，且抵押債權已屆清償期而未受清償，法院即應
    為准許拍賣抵押物之裁定。至於實體上法律關係有爭執之人
    ，為求保護其權利，應另提起訴訟，以求解決，而非依抗告
    程序為救濟。
二、本件相對人主張對於抗告人有原裁定所載之債權，並以原裁
    定主文及附表所示之不動產設定抵押權，且經依法登記，詎
    相對人於清償期屆至後未依約清償，應全部償還，有相對人
    提出之抵押權設定契約書、他項權利證明書、土地登記簿謄
    本各1 件可證，原法院據以准許相對人拍賣抵押物之聲請，
    即無不當。
三、抗告意旨雖陳稱相對人係連同蔡簡梅、蔡孟希及甲○○利用
    抗告人已歿父親蔡福春重病在床、意識不清之際，拉蔡福春
    之手捺指印，以取得代辦印鑑證明之委任書，進而申辦印鑑
    證明，後於民國85年7 月10日設定不動產抵押權，此等違法
    手段有目擊者在場，抗告人亦曾知會相對人，是系爭不動產
    抵押權之設定顯非基於蔡福春與相對人間之合意，爰依法提
    起抗告等語。然依抗告人所述，其所爭執者為相對人是否已
    依法律行為取得系爭抵押權，實係涉及實體上權利義務有無
    之爭議，依上開說明，並非本件抗告程序所得審酌，應由抗
    告人就此爭執事項另行起訴以資解決。是故，抗告人據以提
    起本件抗告，請求廢棄原裁定，為無理由，應予駁回。
四、據上論結，本件抗告為無理由，依非訟事件法第46條、第21
    條第2 項、第24條第1 項，民事訴訟法第495 條之1 第1項
    、第449 條第1 項、第78條，裁定如主文。
中　　華　　民　　國　　96　　年　　12　　月　  28  　日
                  民事第二庭審判長  法　官　林紀元
                                    法　官　甯  馨
                                    法　官　楊國祥
以上正本證明與原本無異。
如不服本裁定應於送達後10日內向本院提出再抗告狀，並繳納再
抗告費新台幣1000元。再為抗告應以適用法規顯有錯誤為理由，
並經本院之許可，該許可以原裁定所涉及之法律見解具有原則上
重要性者為限。
中　　華　　民　　國　　96　　年　　12　　月　　28　　日
                                    書記官　謝宗霖
